# 蒸汽销售属于某一时点还是某一时段内的履约义务

提问人：zjcxxqh 时间：2021-01-21 10:33:08
陈版，咨询一个跟收入确认有关的问题。公司是热电企业，主要销售蒸汽，公司的蒸汽销售合同里写的很简单，合同条款只是关于供气价格、结算和付款时间做了约定。如果合同中与控制权转移和履约义务没有其他明确的相关约定，那如何判断蒸汽供气是属于某一时点履行履约义务还是某一时段内履行履约义务？

回答人：chenyiwei
蒸汽的销售本身属于在一个时点履约，即蒸汽流过双方约定的计量表具时，视为交付给客户。蒸汽在管道中流动的连续性和收入在一段时间内确认的含义不同，不能混淆。